---
title: "Estado de la vivienda en Alicante"
# date: "`r Sys.Date()`"
output: 
  flexdashboard::flex_dashboard:
    # orientation vale para los encabezados de segundo nivel en adelante.
    # orientation: Columns
    vertical_layout: fill

runtime: shiny
---

```{r setup, include=FALSE}
library(flexdashboard)
library(reactable)
```

# Pestaña 1

```{r}

```

# Benalua {data-navmenu="Evolución Por Barrios"}

## Cuadro de control {.sidebar}

```{r}
benalua_data <- read.csv("data_temporal/benalua_la_florida_babel_san_gabriel.csv", header=TRUE, sep="\t")
benalua_data <- data.frame(benalua_data)
benalua_data[is.na(benalua_data)] <- 0.0
benalua_data$Mes = strptime(benalua_data$Mes, format = "%Y-%m-%d")
```
Column {.tabset .tabset-fade}
---
### **Evolución Temporal**
```{r}
renderPlot({
  plot(benalua_data$Mes, 
       benalua_data$Precio.m2
  )
})
```

### **Análisis Estadístico **
esto es una prueba

### **Predicción**
esto es una prueba

Column {data-width=320}
---
### **Datos de la Tabla**
```{r}
reactable(benalua_data, 
          filterable = TRUE,
          columns = list(
              Precio.m2 = colDef(name = "Precio\n [m2]"),
              Variación.mensual = colDef(
                name = "Variación\n Mensual",
                style = function(value) {
                  if (value > 0) {
                    color <- "#008000"
                  } else if (value < 0) {
                    color <- "#e00000"
                  } else {
                    color <- "#777"
                  }
                  list(color = color)
                  }
              ),
              Variación.trimestral = colDef(
                name = "Variación\n Trimestral",
                style = function(value) {
                  if (value > 0) {
                    color <- "#008000"
                  } else if (value < 0) {
                    color <- "#e00000"
                  } else {
                    color <- "#777"
                  }
                  list(color = color)
                  }
              ),
              Variación.anual = colDef(
                name = "Variación\n Anual",
                style = function(value) {
                  if (value > 0) {
                    color <- "#008000"
                  } else if (value < 0) {
                    color <- "#e00000"
                  } else {
                    color <- "#777"
                  }
                  list(color = color)
                  }
              )
          )
)
```


# Campoamor-Carolinas-Altozano {data-navmenu="Evolución Por Barrios"}

# Zona Centro {data-navmenu="Evolución Por Barrios"}

# Los Ángeles-Tombola-San Nicolás {data-navmenu="Evolución Por Barrios"}

# Parque Avenidas-Vistahermosa {data-navmenu="Evolución Por Barrios"}

# Pla del Bon Repos-La Goleta-San Anton {data-navmenu="Evolución Por Barrios"}

# Playa de San Juan-El Cabo {data-navmenu="Evolución Por Barrios"}

# San Blas-Pau {data-navmenu="Evolución Por Barrios"}

# Villafranqueza-Santa Faz-Monegre {data-navmenu="Evolución Por Barrios"}

# Virgen del Remedio-Juan XXIII {data-navmenu="Evolución Por Barrios"}





















